臺灣臺中地方法院民事裁定　100年度小上字第100號
上　訴　人　黃水財
被上訴人　　台中商業銀行股份有限公司
法定代理人　蘇金豐
上列當事人間請求給付簽帳卡消費款事件，上訴人對於中華民國
100年10月28日本院臺中簡易庭100年度中小字第2020號第一審判
決提起上訴，本院合議庭裁定如下：
    主    文
上訴駁回。
第二審訴訟費用新臺幣壹仟伍佰元由上訴人負擔。
    理    由
一、按對於小額程序之第一審裁判之上訴或抗告，非以其違背法
    令為理由，不得為之；上訴狀內應記載上訴理由，表明(一)原
    判決所違背之法令及其具體內容(二)依訴訟資料可認為原判決
    有違背法令之具體事實，民事訴訟法第436條之24第2項、第
    436條之25分別定有明文。所謂判決有違背法令，乃指判決
    不適用法規或適用不當，為同法第468條所明定，此亦為小
    額事件之上訴程序所準用（民事訴訟法第436條之32第2項參
    照）。而以判決有不適用法規或適用不當為上訴理由時，其
    上訴狀或理由書應有具體之指摘，並揭示該法規之條項或內
    容，若係成文法以外之法則，應揭示該法則之旨趣，倘為司
    法院解釋或最高法院之判例，則應揭示該判解之字號或其內
    容，如依民事訴訟法第469條所列第1款至第5款理由提起上
    訴時（第6款未準用，參照民事訴訟法第436條之32第2項規
    定），其上訴狀或理由書應揭示合於該條款之事實，上訴理
    由狀如未依此項方法表明者，即難認為已對原判決之違背法
    令有具體之揭示，則其上訴自難認為合法，最高法院著有71
    年台上字第314號判例可資參照。
二、查本件上訴人因不服本院臺中簡易庭100年度中小字第2020
    號第一審小額民事判決，而於民國（下同）100年11月29日
    向本院提起上訴，該上訴內容略以：(1)本件被上訴人前曾二
    次聲請支付命令都以資料不實而被命撤回之，並且每次訴求
    數額都有落差不一，足證其訴求不正確。(2)上訴人原初只申
    請信用卡，但上訴人帳戶簿冊顯示登為財吉寶現金卡、變成
    卡號00000-0000000，顯屬預謀偽造不實，又上訴人信用卡
    於95年2月份才停卡，與被上訴人訴求時間有差別，嗣被上
    訴人寄來一張財吉寶現金卡，號碼為0000-0000-0000-0000
    ，上訴人接到此卡後又怕中計，遂一次都未用過，原審審理
    時，上訴人不解未經查對上訴人帳簿，即認沒錯，上訴人若
    有同時使用兩張卡，為何帳簿所登錄號碼卡號會不一樣等語
    ，原審竟掩護被上訴人自攝造及偽造不實資料而判決上訴人
    敗訴，致上訴人利益受損，爰提起上訴云云。經核上訴人之
    上訴意旨，其內容僅係就原審取捨證據、認定事實之職權行
    使，指摘其為不當，然究原審判決如何合於不適用法規、適
    用法規不當、或有民事訴訟法第469條所列第1款至第5款之
    情形，上訴人均未具體表明，則自難認其對原審判決之如何
    違背法令已有具體之指摘，依首揭說明，是渠之上訴即非合
    法，應予駁回。
三、依民事訴訟法第436條之32第1項準用同法第436條之19規定
    ，第二審法院為訴訟費用之裁判時，應確定其訴訟費用額。
    查本件第二審訴訟費用額確定為裁判費1500元，爰依前開規
    定，為如主文第2項之諭知。
四、據上論結，本件上訴為不合法，依民事訴訟法第436條之32
    第1項、第2項、第444條、第95條、第78條、第436條之19第
    1項，裁定如主文。
中    華    民    國   100    年    12    月    19    日
                  民事第四庭    審判長  陳學德
                                法  官  王永春
                                法  官  夏一
上正本係照原本作成
本裁定不得抗告。
中    華    民    國   100    年    12    月    19    日
                                書記官  張珮琦